【裁判字號】    90,上易,1625
【裁判日期】    900620
【裁判案由】    毒品危害防制條例
【裁判全文】
臺灣高等法院刑事判決                            九十年度上易字第一六二五號
    上 訴 人即
    被      告  甲○○
右上訴人因毒品危害防制條例案件，不服臺灣板橋地方法院八十九年度易字第四二五
一號，中華民國九十年三月二十一日第一審判決（起訴案號：臺灣板橋地方法院檢察
署八十九年度偵字第六０三三號及移送併辦案號：台灣板橋地方法院檢察署八十九年
度毒偵字第六七八七號、九十年度毒偵字第九號）提起上訴，本院判決如左：
    主  文
上訴駁回。
    事  實
一、甲○○前犯有侵占、過失致死、違反動產擔保交易法、麻醉藥品管理條例、贓物
    、槍砲彈藥刀械管制條例及藥事法等罪，其中於民國八十八年間因違反藥事法案
    件，經臺灣桃園地方法院判處有期徒刑五月，經上訴本院駁回確定，於八十九年
    三月四日執行完畢。又因施用第二級毒品安非他命案件，先後二次經台灣桃園地
    方法院、台灣板橋地方法院分別以八十七年度毒聲字第二一七號、八十八年度毒
    聲字第七五一八號裁定送觀察、勒戒後，均無繼續施用毒品之傾向，而由臺灣桃
    園地方法院檢察署檢察官以八十八年度偵緝字第八六號及臺灣板橋地方法院檢察
    署檢察官以八十八年度毒偵（起訴書誤載為偵）字第一六七八號、第二六０三號
    處分不起訴處分確定。詎甲○○仍不知悛悔，基於概括之犯意，自八十九年四月
    二十四日起至同年五月十八日上午十時許（起訴書漏載上午十時許）止，連續在
    行經桃園縣、臺北縣三重市○地路上之友人綽號「蔡仔」之自用小客車上（車號
    不詳）（施用地點起訴書誤載為臺北縣三重市○○街一００巷三弄一號），將第
    二級毒品安非他命置於自製之玻璃球吸食器（施用後已丟棄而未扣案）內，點火
    燒烤後，再吸用所冒出之霧化氣體，以此方式施用安非他命多次，平均約七至十
    五日施用一次。嗣於八十九年五月十九日凌晨三時十分許，經警在屏東縣屏東市
    ○○路臺灣屏東地方法院前查獲，其經警採尿飭回後，復基於同上之概括犯意，
    自不詳時間起至八十九年九月十三日晚上七時許，又連續在同上「蔡仔」之自用
    小客車內，以相同之方式施用安非他命多次。嗣於八十九年九月十六日凌晨二時
    許，經警在臺北縣三重市○○街一四九巷二十三號前查獲，其經警採尿飭回後，
    復基於同上之概括犯意，自八十九年九月二十日起至同年十月三日止，連續在行
    經臺北縣三重市○地○路上，將第二級毒品安非他命置於自製之燈泡吸食器（施
    用後已丟棄而未扣案）內，點火燒烤後，再吸用所冒出之霧化氣體，以此方式施
    用安非他命多次。嗣於八十九年十月六日下午五時三十分許，在宜蘭縣警察局礁
    溪分局（下稱礁溪分局）內經警採尿而查獲。
二、案經屏東縣警察局移送臺灣屏東地方法院檢察署檢察官呈請臺灣高等法院檢察署
    （下稱乙○署）核轉板檢檢察官偵查起訴暨由臺北市政府警察局萬華分局報請及
    礁溪分局報請臺灣宜蘭地方法院檢察署檢察官呈請乙○署核轉板檢檢察官移送併
    案審理。
    理  由
一、右揭事實，業據被告甲○○供認不諱，而其三次為警查獲後所採集之尿液檢體，
    經分別送請屏東縣衛生局以TOXI-LAB法檢驗、台北市立療養院以酵素免疫分析法
    、薄層層析法檢驗及宜蘭縣警察局以Ｔ．Ｄ．Ｘ、TOXI-LAB法檢驗，其結果均含
    有甲基安非他命陽性反應，此有該屏東縣衛生局八十九年五月三十日屏縣衛檢六
    字第890177號檢驗結果通知書、台北市立療養院八十九年十月二日煙毒尿液檢驗
    報告書、宜蘭縣衛生局八十九年十月二十五日（89）宜衛六字第16657號尿液檢
    驗單各乙紙在卷可徵；再被告前因施用第二級毒品安非他命案件，先後二次經台
    灣桃園地方法院、台灣板橋地方法院分別以八十七年度毒聲字第一一七號、八十
    八年度毒聲字第七五一八號裁定送觀察、勒戒後，均無繼續施用毒品之傾向，而
    由桃檢檢察官以八十八七年度偵緝字第八六號及板檢檢察官以八十八年度毒偵字
    第一六七八號、第二六０三號處分不起訴處分確定，此有上開裁定、不起訴處分
    書附卷足憑，足認其已第三次犯施用毒品罪。罪證明確，被告犯行洵堪認定。
二、按毒品危害防制條例業於八十六年十月三十日經立法院三讀通過，經總統於八十
    七年五月二十日公布施行，自同年月二十二日起生效，該條例已將安非他命列為
    第二級毒品管制，自不得非法製造、運輸、販賣、轉讓、施用或持有，被告違反
    此項規定，施用第二級毒品安非他命之行為，核係觸犯同條例第十條第二項之施
    用第二級毒品罪。又被告持有安非他命之低度行為，應為其施用之高度行為所吸
    收，均不另論罪。再被告先多次施用安非他命之犯行，時間緊接，所犯又係構成
    犯罪要件相同之罪名，顯係基於概括犯意為之，為連續犯，應依刑法第五十六條
    之規定以一罪論，並加重其刑。至公訴人雖僅起訴被告自八十九年四月二十四日
    起至同年五月十八日止之施用安非他命之行為，惟其於本案所認定之其餘期間內
    尚有同樣犯行，業如前述，而此部分犯行與公訴人起訴部分有連續犯裁判上一罪
    之關係，且經檢察官移送併辦，應為起訴效力所及，本院自當一併加以審理。末
    查：被告前犯有侵占、過失致死、違反動產擔保交易法、麻醉藥品管理條例、贓
    物、槍砲彈藥刀械管制條例及藥事法等罪，其中於八十八年間因違反藥事法案件
    ，經臺灣桃園地方法院判處有期徒刑五月，經上訴本院駁回確定，於八十九年三
    月四日執行完畢，此有臺灣高等法院檢察署刑案紀錄簡覆表在卷足徵，其受有期
    徒執行完畢後五年以內再犯有期徒刑以上之本罪，為累犯，應依法遞加重其刑。
    原審適用毒品危害防制條例第十條第二項，刑法第十一條前段、第五十六條、第
    四十七條規定暨審酌被告之品行、智識程度、施用安非他命戕害身心、對社會治
    安可能之危害程度甚鉅、其吸用之期間長短，及被告前曾二度因施用安非他命經
    送觀察、勒戒，經不起訴處分及多次為警查獲後，猶不思戒解革除惡習，仍一再
    施用安非他命，惡性非輕，以及犯罪後坦承犯行等一切情狀，量處有期徒刑捌月
    ，並說明被告用以施用毒品之玻璃球、燈泡吸食器，據被告供稱已於施用後丟棄
    ，自無從於本案中諭知沒收，其認事用法均無違誤，量刑亦稱妥適。被告上訴指
    摘原判決量刑過重，為無理由，應予駁回。
據上論斷，應依刑事訴訟法第三百六十八條，判決如主文。
本案經檢察官李進誠到庭執行職務。
中      華      民      國    九十      年      六      月     二十     日
                                臺灣高等法院刑事第十三庭
                                    審判長法  官  蔡    燉
                                          法  官  李  春  地
                                          法  官  盧  彥  如
右正本證明與原本無異。
不得上訴。
                                          書記官  何  閣  梅
中      華      民      國    九十      年      六      月    二十一    日


司法院資訊處製作；財團法人民間司法改革基金會備份。
